dictionaries/uk/index.aff
SFX ] ти деш [йі]ти
SFX ] ти де [йі]ти
SFX ] ти демо [йі]ти
SFX ] ти дете [йі]ти
SFX ] ти дуть [йі]ти
SFX ] ти шов [йі]ти
SFX ] ти шла [йі]ти
SFX ] ти шло [йі]ти
SFX ] ти шли [йі]ти
SFX ] ти шовши [йі]ти
SFX ] ти ди [йі]ти
SFX ] ти дімо [йі]ти
SFX ] ти дім [йі]ти
SFX ] ти діть [йі]ти
SFX ] стися мся [ії]стися
SFX ] тися ися [ії]стися
SFX ] тися ись [ії]стися
SFX ] тися ться [ії]стися
SFX ] стися мося [ії]стися
SFX ] стися мось [ії]стися
SFX ] тися теся [ії]стися
SFX ] тися тесь [ії]стися
SFX ] стися дяться [ії]стися
SFX ] стися жся [ії]стися
SFX ] стися жмося [ії]стися
SFX ] стися жмось [ії]стися
SFX ] стися жтеся [ії]стися
SFX ] стися жтесь [ії]стися
SFX ^ Y 161
SFX ^ впити увіп'ю впити
SFX ^ упити увіп'ю упити
SFX ^ впити увіп'єш впити
SFX ^ упити увіп'єш упити
SFX ^ впити увіп'є впити
SFX ^ упити увіп'є упити
SFX ^ впити увіп'ємо впити
SFX ^ упити увіп'ємо упити
SFX ^ впити увіп'єте впити
SFX ^ упити увіп'єте упити
SFX ^ впити увіп'ють впити
SFX ^ упити увіп'ють упити
SFX ^ сти ла сти
SFX ^ сти ло сти
SFX ^ сти ли сти
SFX ^ сти в сти
SFX ^ сти вши сти
SFX ^ жатися іжнуся бжатися
SFX ^ жатися іжнусь бжатися
SFX ^ жатися іжнешся бжатися
SFX ^ жатися іжнеться бжатися
SFX ^ жатися іжнемося бжатися
SFX ^ жатися іжнемось бжатися
SFX ^ жатися іжнетеся бжатися
SFX ^ жатися іжнетесь бжатися
SFX ^ жатися іжнуться бжатися
SFX ^ жатися іжнися бжатися
SFX ^ жатися іжнись бжатися
SFX ^ жатися іжнімося бжатися
SFX ^ жатися іжнімось бжатися
SFX ^ жатися іжнімся бжатися
SFX ^ жатися іжніться бжатися
SFX ^ ти вши жати
SFX ^ жати іжну бжати
SFX ^ жати іжнеш бжати
SFX ^ жати іжне бжати
SFX ^ жати іжнемо бжати
SFX ^ жати іжнете бжати
SFX ^ жати іжнуть бжати
SFX ^ жати іжни бжати
SFX ^ жати іжнімо бжати
SFX ^ жати іжнім бжати
SFX ^ жати іжніть бжати
SFX ^ ікласти кладу ікласти
SFX ^ ікрасти краду ікрасти
SFX ^ ікласти кладеш ікласти
SFX ^ ікрасти крадеш ікрасти
SFX ^ ікласти кладе ікласти
SFX ^ ікрасти краде ікрасти
SFX ^ ікласти кладемо ікласти
SFX ^ ікрасти крадемо ікрасти
SFX ^ ікласти кладете ікласти
SFX ^ ікрасти крадете ікрасти
SFX ^ ікласти кладуть ікласти
SFX ^ ікрасти крадуть ікрасти
SFX ^ ікласти клади ікласти
SFX ^ ікрасти кради ікрасти
SFX ^ ікласти кладімо ікласти
SFX ^ ікрасти крадімо ікрасти
SFX ^ ікласти кладім ікласти
SFX ^ ікрасти крадім ікрасти
SFX ^ ікласти кладіть ікласти
SFX ^ ікрасти крадіть ікрасти
SFX ^ ікластися кладуся ікластися
SFX ^ ікрастися крадуся ікрастися
SFX ^ ікластися кладусь ікластися
SFX ^ ікрастися крадусь ікрастися
SFX ^ ікластися кладешся ікластися
SFX ^ ікрастися крадешся ікрастися
SFX ^ ікластися кладеться ікластися
SFX ^ ікрастися крадеться ікрастися
SFX ^ ікластися кладемося ікластися
SFX ^ ікрастися крадемося ікрастися
SFX ^ ікластися кладемось ікластися
SFX ^ ікрастися крадемось ікрастися
SFX ^ ікластися кладетеся ікластися
SFX ^ ікрастися крадетеся ікрастися
SFX ^ ікластися кладетесь ікластися
SFX ^ ікрастися крадетесь ікрастися
SFX ^ ікластися кладуться ікластися
SFX ^ ікрастися крадуться ікрастися
SFX ^ ікластися кладися ікластися
SFX ^ ікрастися крадися ікрастися
SFX ^ ікластися кладись ікластися
SFX ^ ікрастися крадись ікрастися
SFX ^ ікластися кладімося ікластися
SFX ^ ікрастися крадімося ікрастися
SFX ^ ікластися кладімось ікластися
SFX ^ ікрастися крадімось ікрастися
SFX ^ ікластися кладімся ікластися
SFX ^ ікрастися крадімся ікрастися
SFX ^ ікластися кладіться ікластися
SFX ^ ікрастися крадіться ікрастися
SFX ^ атися нуся (^|[^б])жатися
SFX ^ атися нусь (^|[^б])жатися
SFX ^ атися нешся (^|[^б])жатися
SFX ^ атися неться (^|[^б])жатися
SFX ^ атися немося (^|[^б])жатися
SFX ^ атися немось (^|[^б])жатися
SFX ^ атися нетеся (^|[^б])жатися
SFX ^ атися нетесь (^|[^б])жатися
SFX ^ атися нуться (^|[^б])жатися
SFX ^ атися нися (^|[^б])жатися
SFX ^ атися нись (^|[^б])жатися
SFX ^ атися німося (^|[^б])жатися
SFX ^ атися німось (^|[^б])жатися
SFX ^ атися німся (^|[^б])жатися
SFX ^ атися ніться (^|[^б])жатися
SFX ^ тися вшись жатися
SFX ^ тися вшися жатися ###
SFX ^ стися лася стися
SFX ^ стися лась стися
SFX ^ стися лося стися
SFX ^ стися лось стися
SFX ^ стися лися стися
SFX ^ стися лись стися
SFX ^ стися вся стися
SFX ^ стися всь стися
SFX ^ стися вшись стися
SFX ^ стися вшися стися ###
SFX ^ ти ла ати
SFX ^ ти ло ати
SFX ^ ти ли ати
SFX ^ ти в ати
SFX ^ тися лася атися
SFX ^ тися лась атися
SFX ^ тися лося атися
SFX ^ тися лось атися
SFX ^ тися лися атися
SFX ^ тися лись атися
SFX ^ тися вся атися
SFX ^ тися всь атися
SFX ^ ати ну (^|[^б])жати
SFX ^ ати неш (^|[^б])жати
SFX ^ ати не (^|[^б])жати
SFX ^ ати немо (^|[^б])жати
SFX ^ ати нете (^|[^б])жати
SFX ^ ати нуть (^|[^б])жати
SFX ^ ати ни (^|[^б])жати
SFX ^ ати німо (^|[^б])жати
SFX ^ ати нім (^|[^б])жати
SFX ^ ати ніть (^|[^б])жати
SFX ^ ся сь тися
SFX ^ впитися увіп'юся впитися
SFX ^ упитися увіп'юся упитися
SFX ^ впитися увіп'юсь впитися
SFX ^ упитися увіп'юсь упитися
SFX ^ впитися увіп'єшся впитися
SFX ^ упитися увіп'єшся упитися
SFX ^ впитися увіп'ється впитися
SFX ^ упитися увіп'ється упитися
SFX ^ впитися увіп'ємося впитися
SFX ^ упитися увіп'ємося упитися
SFX ^ впитися увіп'ємось впитися
SFX ^ упитися увіп'ємось упитися
SFX ^ впитися увіп'єтеся впитися
SFX ^ упитися увіп'єтеся упитися
SFX ^ впитися увіп'єтесь впитися
SFX ^ упитися увіп'єтесь упитися
SFX ^ впитися увіп'ються впитися
SFX ^ упитися увіп'ються упитися
SFX _ Y 20
SFX _ а і а
SFX _ а их а
SFX _ а им а
SFX _ а ими а
SFX _ ий им ий
SFX _ ий і ий
SFX _ ий их ий
SFX _ ий ими ий
SFX _ й 0 [ії]й
SFX _ й х [ії]й
SFX _ й м [ії]й
SFX _ й ми [ії]й
SFX _ е і е
SFX _ е их е
SFX _ е им е
SFX _ е ими е
SFX _ я ї я
SFX _ я их я
SFX _ я им я
SFX _ я ими я
SFX ` Y 32
SFX ` ей 'я ей
SFX ` ев ва ев
SFX ` ек ка ек
SFX ` ел ла ел
SFX ` ем ма ем
SFX ` ен на ен
SFX ` ер ра ер
SFX ` ес са ес
SFX ` ет та ет
SFX ` ов ва ов
SFX ` ок ка ок
SFX ` ол ла ол
SFX ` ом ма ом
SFX ` он на он
SFX ` ор ра ор
SFX ` ос са ос
SFX ` от та от
SFX ` ень ьня лень
SFX ` ець ьця лець
SFX ` єць йця єць
SFX ` іль ля [^л]іль
SFX ` інь ня [^л]інь
SFX ` іть тя [^л]іть
SFX ` іць ця [^л]іць
SFX ` ель ля [^л]ель
SFX ` ень ня [^л]ень
SFX ` еть тя [^л]еть
SFX ` ець ця [^л]ець
SFX ` оль ля [^л]оль
SFX ` онь ня [^л]онь
SFX ` оть тя [^л]оть
SFX ` оць ця [^л]оць
SFX a Y 2
SFX a 'я 'ю м'я
SFX a 'я 'ї м'я
SFX b Y 7
SFX b о а сько
SFX b о ів сько
SFX b о а ло
SFX b о 0 ло
SFX b о ам о
SFX b о ами о
SFX b о ах о
SFX c Y 1
SFX c ївці євець ївці
